vi: Phụ kiện ghi âm đi kèm: Tấm xử lý âm thanh; Giao diện âm thanh; Tai nghe chụp tai; Micrô; Chân đế micrô; Màn lọc âm; Khác
bg-BG: Включени аксесоари за запис: Панели за акустична обработка; Аудио интерфейс; Слушалки; Микрофон; Стойка за микрофон; Поп филтър; Други
sl-SI: Priloženi dodatki za snemanje: Akustične plošče; Avdio vmesnik; Slušalke; Mikrofon; Stojalo za mikrofon; Pop filter; Drugo
zh-CN: 包括录音配件: 隔音板; 音频接口; 耳机; 麦克风; 麦克风架; 防喷罩; 其他
en: Recording accessories included: Acoustic treatment panels; Audio interface; Headphones; Microphone; Microphone stand; Pop filter; Other
th: รวมอุปกรณ์เสริมสำหรับสำหรับบันทึกเสียง: แผ่นดูดซับเสียงแบบอะคูสติก; อินเตอร์เฟซเสียง; หูฟังแบบครอบหู; ไมโครโฟน; ขาตั้งไมโครโฟน; แผ่นกันเสียงรบกวน; อื่นๆ
nl: Inclusief opnameaccessoires: Akoestische behandelingspanelen; Audio-interface; Koptelefoon; Microfoon; Microfoonstandaard; Popfilter; Andere
fi: Mukana tallennustarvikkeita: Akustiset hoitopaneelit; Audioliittymä; Kuulokkeet; Mikrofoni; Mikrofoniteline; Pop-filtteri; Muu
el: Περιλαμβάνονται αξεσουάρ ηχογράφησης: Πάνελ ακουστικής επεξεργασίας; Διασύνδεση ήχου; Ακουστικά; Μικρόφωνο; Βάση μικροφώνου; Φίλτρο Pop; Άλλο
lt-LT: Į komplektą įeinantys įrašymo įrenginio priedai: Akustinės izoliacinės plokštės; Garso sąsaja; Ausinės; Mikrofonas; Mikrofono stovas; Pop filtras; Kita
de: Inbegriffenes Aufnahmezubehör: Akustikpaneel; Audioschnittstelle; Kopfhörer; Mikrofon; Mikrofonständer; Pop-Filter; Sonstiges
ru: Принадлежности для регистратора в комплекте: Панели для акустической обработки; Аудиоинтерфейс; Наушники; Микрофон; Стойка для микрофона; Поп-фильтр; Другое
fr: Accessoires d’enregistrement inclus: Panneaux de traitement acoustique; Interface audio; Écouteurs; Microphone; Pieds de microphone; Filtres anti-pop; Autre
pt-PT: Acessórios de gravação incluídos: Painéis de tratamento acústico; Interface de áudio; Auscultadores; Microfone; Suporte de microfone; Filtro pop; Outro
it: Accessori di registrazione inclusi: Pannelli per il trattamento acustico; Interfaccia audio; Cuffie; Microfono; Asta per microfono; Filtro antipop; Altro
cs: Obsažené příslušenství k nahrávání: Panely pro akustickou úpravu; Audio rozhraní; Sluchátka; Mikrofon; Stojan na mikrofon; Pop filtr; Jiné
ro-RO: Accesorii de înregistrare incluse: Panouri de tratament acustic; Interfață audio; Căști audio; Microfon; Suport pentru microfon; Filtru pop; Altele
zh-TW: 包括錄製配件: 聲學吸音板; 音訊介面; 耳機; 麥克風; 麥克風架; 防噴罩; 其他
da: Optagetilbehør medfølger: Akustiske behandlingspaneler; Lydgrænseflade; Hovedtelefoner; Mikrofon; Mikrofonstativ; Popfilter; Andet
hu: Mellékelt felvevőtartozékok: Akusztikus kezelőpanelek; Audiointerfész; Fejhallgatók; Mikrofon; Mikrofonállvány; Zajvédő szűrő; Egyéb
es: Accesorios para grabación incluidos: Paneles de tratamiento acústico; Interfaz de audio; Auriculares; Micrófono; Soporte para micrófono; Filtro pop; Otros
nb: Inkludert opptaksutstyr: Akustiske behandlingspaneler; Lydgrensesnitt; Hodetelefoner; Mikrofon; Mikrofonstativ; Popfiltre; Annet
hr-HR: Uključeni dodaci za snimanje: Paneli za akustičnu obradu; Zvučno sučelje; Slušalice; Mikrofon; Stalak za mikrofon; Pop filtar; Ostalo
pl: Akcesoria do nagrywania w zestawie: Panele do obróbki akustycznej; Interfejs audio; Słuchawki; Mikrofon; Stojak na mikrofon; Filtr pop; Inne
ja: レコーディング関連商品 (詳細): 音響処理パネル; オーディオインターフェース; ヘッドフォン; マイク; マイクスタンド; ポップフィルター; その他
tr: Kayıt aksesuarları dahil: Akustik uygulama panelleri; Ses arayüzü; Kulaklıklar; Mikrofon; Mikrofon standı; Pop filtresi; Diğer
ko: 녹음 부대용품 포함: 음향 처리 패널; 오디오 인터페이스; 헤드폰; 마이크; 마이크 스탠드; 팝 필터; 기타
sk-SK: Vrátane nahrávacieho príslušenstva: Akustické ošetrovacie panely; Audio rozhranie; Slúchadlá; Mikrofón; Stojan na mikrofón; Pop filter; Iné
pt-BR: Acessórios de gravação incluídos: Painéis de tratamento acústico; Interface de áudio; Fones de ouvido; Microfone; Suporte para microfone; Filtro pop; Outro
sv: Inspelningstillbehör ingår: Akustiska behandlingspaneler; Ljudgränssnitt; Hörlurar; Mikrofon; Mikrofonstativ; Poppfilter; Övrigt